臺灣臺北地方法院交通事件裁定　　　　　　　　　　九十一年度交聲字第四七Ｏ號
　　異 議 人 即
　　受 處 分 人　乙○○
右列異議人即受處分人因違反道路交通管理處罰條例案件，對於台北市交通事件裁決
所九十一年二月五日所為之處分（原處分：北市裁三字第駕裁２２－ＡＢＵ２３４６
２９號），聲明異議，本院裁定如左：
    主  文
異議駁回。
    理  由
一、按黃色網狀線，係用以告示車輛駕駛人禁止在設置該網狀線之交岔路口內臨時停
    車，防止交通阻塞，道路交通標誌標線號誌設置規則第一百七十三條第一項、第
    二項定有明文，是車輛駕駛人駕駛汽車或騎乘機車行經劃設有黃色網狀線之交岔
    路口，其正確（且優良）之駕駛方式應係等待前方之車輛全部通過該網狀線，且
    於該網狀線前方留有可容納一部汽車或機車可供行駛或暫停之空間後，後方之汽
    車或機車方可行駛通過該網狀線，而不可緊隨前方汽車通過網狀線，更不可在該
    黃色網狀線暫停待轉，否則即易生路口交通之阻塞，而汽車駕駛人，駕駛汽車不
    遵守道路交通標誌、標線、號誌之指示者，處新台幣九百元以上一千八百元以下
    罰鍰，道路交通管理處罰條例第六十條第二項第三款定有明文。
二、本件異議人即受處分人乙○○所有車號ＤＮ－四二六九號營業小客車，於九十年
    十月二十三日，行經台北市市○○道、西寧北路劃設有黃色網狀線之交岔路口，
    未等待前方汽車完全通過該網狀線，即緊跟前方之計程車行駛，迨行駛至該網狀
    線中時，發現前方車流阻塞，乃在該黃網線上臨車，經台北市政府警察局交通警
    察大隊員警甲○○當場攔停，並以受處分人有違反道路交通管理處罰條例第六十
    條第二項第三款規定之行為掣發舉發違反道路交通管理事件通知單一紙予以舉發
    ，受處分人當場拒絕簽收，經警於通知單上為拒簽之記載，視為已送達，嗣受處
    分人未於應到案日期前到案，經原處分機關函請舉發機關調查結果，仍認受處分
    人有上開違規行為，於九十一年二月五日從重裁處受處分人一千八百元罰鍰，並
    依同條例第六十三條第一項第一款記違規點數一點。
三、受處分人異議意旨略以：其於九十一年二月十五日接獲裁決書，距離其違規時間
    已超過三個月，依道路交通管理處罰條例第九十條規定不得處罰，又本件係因其
    當時駕車於西寧北路北往南方向，行經市○○道高架橋下因前車突然停車，其不
    得已只好停在黃色標線上，並非故意違規云云，惟查：道路交通管理處罰條例第
    九十條前段規定「違反本條例之行為，自行為成立之日起，行為有連續或繼續之
    狀態者，自行為終了之日起，於三個月不得舉發」，本件係受處分人違規之時即
    遭當場欄停舉發之案件，自無上開條例之適用，受處分人將裁決日期誤為舉發日
    期，容有誤會。再者，受處分人所有前述車號汽車有在前述劃設有黃色網狀線之
    區域內暫停之違規事實，業據證人即開單告發受處分人之員警甲○○於本院九十
    一年十月十一日調查時，以具結擔保其供述之真實性並在負擔偽證罪之心理處罰
    狀態下供稱：本件係由其所舉發，當時受處分人將其前開車號汽車停在黃網線上
    ，後來綠燈時受處分人往前開過來，才欄停舉發，但受處分人拒簽，因此將拒簽
    記載在通知上等語（見本院九十一年十月十一日訊問筆錄），按證人甲○○乃為
    原處分機關所認定受處分人有前開違規行為之原證人，其並到庭在本院法官面前
    以言詞供述本件訴訟上之待證事實－即受處分人有前開違規事實，於本件卷存證
    據資料內既無任何積極證據足以證明證人甲○○上開供述係屬虛偽，亦無有足以
    令人顯信甲○○其供述為不可採之品性證據或前科證據存在，本院自不得僅以證
    人為本件開單告發受處分人之員警而全盤抹煞其在訴訟上所具有之原證人資格，
    在受處分人無法舉出任何對其有利之證據資料時，基於公務員為公法上行為具有
    公信力之原則，該行政行為當可被推定為真正，其據以依法處分之事實認定亦為
    正確無誤。況車輛駕駛人駕駛汽車或騎乘機車行經劃設有黃色網狀線之交岔路口
    ，其正確（且優良）之駕駛方式應係等待前方之車輛全部通過該網狀線，且於該
    網狀線前方留有可容納一部汽車或機車可供行駛或暫停之空間後，後方之汽車或
    機車方可行駛通過該網狀線已如前述，受處分人於行車時自應保持相當距離，等
    前方車輛通過黃網線且留有一部汽車可供暫停之空間後方可前進，且黃燈顯示時
    ，尚有一段時間可供駕駛人通過路口，是若駕駛人行經黃網線時燈號恰好變為黃
    燈，即應快速通過，但若見前方車輛尚未通過黃網線而號誌已變換為黃燈時，即
    應停止在停止線後不得再行前進，由前開證人之證詞及台北市政府警察局交通警
    察大隊九十一年四月一日函覆謂「當時並無車輛停於該車前方」等語，可知受處
    分人所有該部車號汽車顯然並未遵守前揭在道路上行車遇有劃設黃色網狀線之交
    岔路口之正確、優良行車方式，方停在黃網線上為警欄停舉發，其雖以前開情詞
    置辯，尚難認為可採，本件事證明確，受處分人之違規行為堪以認定。
四、綜上所述，受處分人所有前開車號汽車確有在前揭時地不遵守道路上所劃設黃色
    網狀線指示行駛之違規行為，且其並未在到案期限內到案，從而原處分機關依前
    揭道路交通管理處罰條例第六十條第二項第三款、第八十五條第三項規定及違反
    道路交通管理事件統一裁罰標準表規定從重裁處受處分人罰鍰一千八百元，並依
    同條例第六十三條第一項第一款規定記違規點數一點，核無違誤，本件受處分人
    之異議為無理由，自應將其異議駁回。
據上論斷，應依道路交通案件處理辦法第十九條，裁定如主文。
中      華      民      國    九十一    年      十        月    十四    日
                                    臺灣臺北地方法院交通法庭
                                        法  官  蔡  如  琪
右正本證明與原本無異。
如不服本裁定應於送達後五日內向本院提出抗告狀。
                                        書記官  黃  鈴  容
中      華      民      國    九十一    年      十        月    十七    日
